臺灣高等法院臺南分院交通事件裁定　　 100年度交抗字第89號
抗　告　人
即受處分人　孫世宏
上列抗告人因聲明異議事件，不服臺灣臺南地方法院中華民國10
0年6月30日裁定（100年度交聲字第272號，原處分案號：交通部
公路總局嘉義區監理所麻豆監理站，麻監裁罰字第裁75-S000000
00號）提起抗告，本院裁定如下：
    主  文
抗告駁回。
    理  由
一、抗告意旨略以：對方林泰誠酒測值高達1.07mg/l，如何能直
    行？已超過公共危險罪之0.55mg/l之標準，在神智不清情形
    下，如何能直行？又林泰誠騎機車在毫無煞車情況下，撞上
    抗告人駕駛已完成轉彎動作，準備進入車庫之自小客車，臺
    南市政府交通局車輛行車事故鑑定委員會鑑定意見書所引用
    林泰誠於民國100年1月26日警詢所稱：「…我車速約30-40
    公里」；但林泰誠酒測值高達1.07mg/l，如何還能知其車速
    率？依抗告人汽車受損照片所示，應非林泰誠所謂其機車車
    速約30-40公里所能造成，是上開鑑定欠缺科學依據。為此
    提起抗告，請撤銷原裁定，更為適當之裁定云云。
二、查抗告人即受處分人孫世宏駕駛牌照號碼J3-3198號自用小
    客車，於100年1月26日21時9分許，在臺南市新市區三舍里
    171號前，因有轉彎車不讓直行車先行肇事致第三人林泰誠
    受傷，遭警製單舉發，嗣經交通部公路總局嘉義區監理所麻
    豆監理站（下稱原處分機關），以其違規事實明確，依道路
    交通管理處罰條例第48條第1項第6款、第61條第3項及第63
    條第1項第1款（原裁決書漏載第1款）等規定，裁處受處分
    人罰鍰新台幣（下同）900元，並記違規點數4點。受處分人
    不服對上開處分提出異議。經原審審理結果，以受處分人確
    有上開違規事實，認原處分機關依道路交通管理處罰條例第
    48條第1項第6款、第61條第3項及第63條第1項第1款（原裁
    決書漏載第1款）等規定，裁處受處分人罰鍰900元之處分，
    核無不當，而駁回受處分人之異議。
三、按汽車駕駛人轉彎時，轉彎車不讓直行車先行，處新台幣6
    百元以上1千8百元以下罰鍰；汽車駕駛人，駕駛汽車違反道
    路交通安全規則，因而肇事致人受傷者，記違規點數3點；
    又汽車駕駛人有所列第48條之情形者，除依原條款處罰鍰外
    ，並記違規點數1點；道路交通管理處罰條例第48條第1項第
    6款、第61條第3項及第63條第1項第1款分別定有明文。
四、經查：
  (一)原處分機關指稱抗告人於上開時、地駕駛車牌號碼J3-3198
    號自用小客車與第三人林泰誠所騎乘車牌號碼258-QBS號輕
    型機車發生交通事故時，有轉彎車未讓直行車先行致人受傷
    之違規行為，有臺南市警察局100年1月26日南市警交字第S0
    0000000號舉發違反道路交通管理事件通知單1份附卷可稽。
    又抗告人於100年1月27日警詢時陳稱：「於100年1月26日21
    時09分在臺南市新市區三舍里171號前肇事。肇事前我駕駛
    J3-3198號自小客車沿村里道路南向北行駛至事故地點左轉
    ，與對向車道行駛直行至肇事地點（指林泰誠所駕駛之258-
    QBS號輕機車）發生碰撞而肇事。肇事前車速約5-10公里/時
    …」等語，第三人林泰誠於100年1月26日警詢時陳稱：「肇
    事前我駕駛258-QBS號輕機車沿村里道路北向南行駛至肇事
    地點，與沿村里道路南向北行駛至事故地點作左轉由孫世宏
    所駕駛的J3-3198號自小客車發生碰撞肇事。我右臉部瘀腫
    左臉部擦傷身體其他部位我現在不知道有無受傷…」等語；
    另參酌抗告人所駕駛之上開自小客車於本件交通事故發生後
    ，係停放在第三人林泰誠所行駛北向南車道，車頭朝向西方
    ，有道路交通事故現場圖1份附卷可參，業經原審調閱臺南
    市政府警察局善化分局南市警善偵字第1000001238號刑事偵
    查卷宗查核在案。由上開情節可知，抗告人駕駛上揭車輛車
    沿新市區○○里村里道路南向北行駛，在左轉時進入臺南市
    新化區三舍里171號房屋過程中，確有未依規定禮讓直行車
    先行之行為，才會致沿北向南行駛之第三人林泰誠見狀避煞
    不及，因而二車在第三人林泰誠所行駛之車道上發生碰撞。
    而本件交通事故發生時，天候晴天、視線良好，有前開卷宗
    內所附道路交通事故調查報告表(一)及現場照片11幀在卷可憑
    ，是抗告人在視線清楚而無障礙之下，自無不能注意之理，
    然其仍未禮讓行進中之直行車通過，即貿然駕駛上揭該車左
    轉而發生撞擊，自有轉彎車未讓直行車先行之違規行為。
  (二)原審為求慎重，將本件交通事故，送請臺南市政府交通局車
    輛行車事故鑑定委員會鑑定，鑑定結果亦認抗告人駕駛小客
    車，轉彎車未讓直行車先行，為肇事原因等語，有臺南市政
    府交通局車輛行車事故鑑定委員會100年6月9日南市交鑑字
    第1000418023號函附之鑑定意見書在卷可參（見原審卷第21
    頁至第22頁），故抗告人確有駕駛車號J3-3198號自用小客
    車，左轉彎車不讓直行車先行肇事，因而致第三人林泰誠受
    傷之違規行為，洵堪認定。至於第三人林泰誠就本件交通事
    故發生之前喝酒，其酒測值達1.07mg/l，亦有酒醉駕車，及
    未注意車前狀況之過失，有前開鑑定意見書載明在卷，然此
    係林泰誠就本件車禍之發生與有過失並應負刑事責任之情事
    ，仍不能據此而解免抗告人應負之違規責任。
五、綜上所述，抗告人於上開時、地駕車因有轉彎車不讓直行車
    先行及違反道路交通安全規則肇事致人受傷之違規事實，洵
    可認定。原處分機關依道路交通管理處罰條例第48條第1項
    第6款及61條第3項及第63條第1項第1款等規定，裁處罰鍰新
    台幣900元，並記違規點數4點等處分，自無不當。原裁定以
    抗告人之異議為無理由而駁回，本院經核原裁定並無違誤，
    抗告人仍執陳詞，指摘原裁定不當，為無理由，應予駁回。
六、據上論斷，應依道路交通事件處理辦法第25條，刑事訴訟法
    第412條，裁定如主文。
中    華    民    國   100    年    8     月    5     日
                  刑事第一庭    審判長法  官  茆臺雲
                                      法  官  蔡長林
                                      法  官  王明宏
以上正本證明與原本無異。
不得再抗告。
                                      書記官  林佳瑩
中    華    民    國   100    年    8     月    5     日